【裁判字號】    97,訴,329
【裁判日期】    970829
【裁判案由】    毒品危害防制條例
【裁判全文】
臺灣宜蘭地方法院刑事判決               97年度訴字第329號
公  訴  人  臺灣宜蘭地方法院檢察署檢察官
被      告  甲○○
上列被告因違反毒品危害防制條例案件，經檢察官提起公訴（97
年度毒偵字第536 號），被告於本院準備程序中為有罪之陳述，
經告以簡式審判程序之旨，並聽取當事人意見後，由合議庭評議
裁定由受命法官獨任行簡式審判程序，判決如下：
    主  文
甲○○施用第一級毒品，累犯，處有期徒刑壹年參月。
    事  實
一、甲○○前因施用毒品案件，經觀察、勒戒，於民國87年7 月
    23日因無繼續施用毒品之傾向而觀察、勒戒執行完畢；次因
    施用毒品，經觀察、勒戒及強制戒治，於89年9月30 日強制
    戒治執行完畢，並為本院88年易字第119 號判決判處有期徒
    刑5 月確定；又因施用毒品及妨害自由等案件，分別為本院
    89年宜簡字第15號、89年訴字第81號及臺灣臺北地方法院89
    年訴字第586號判決判處有期徒刑6月、10月及4 月，經臺灣
    臺北地方法院91年聲字第1093號裁定有期徒刑1年6月之應執
    行刑，併同上開有期徒刑5月部分接續執行，於91年3月31日
    縮刑期滿執行完畢；復因施用毒品，經強制戒治，於93 年1
    月9日因法律修正報結，並分別為本院92年訴字第142號及臺
    灣高等法院92年上訴字第2050號判決判處有期徒刑4月及1年
    2月，再由臺灣高等法院93年聲字第687號裁定有期徒刑1年4
    月之應執行刑，於94年5月3日縮刑期滿執行完畢；另因竊盜
    、詐欺及施用毒品案件，分別為本院95年易字第153 號、28
    7 號、訴字第22號判決判處有期徒刑8月、3月及1年2月確定
    ，經本院96 年聲減字第161號裁定有期徒刑11月15日之應執
    行刑，於96 年7月16日縮刑期滿執行完畢；再因施用毒品，
    為本院96年訴字第637號判決判處有期徒刑1年，現在臺灣宜
    蘭監獄執行中，猶不知悔改，於97 年5月9日下午2時45分許
    往前回溯26小時內之某時（不含為警查獲至採尿期間），在
    宜蘭縣宜蘭市某處，將海洛因及安非他命一同摻入香菸內燒
    烤吸食乙次，嗣於97年5月9日為警採尿送驗，始悉上情。
二、案經宜蘭縣政府警察局移請臺灣宜蘭地方法院檢察署檢察官
    偵查起訴。
    理  由
一、上開犯罪事實，業據被告甲○○坦承不諱，復有慈濟大學濫
    用藥物檢驗中心檢驗總表、宜蘭縣政府警察局查獲毒品案件
    採尿檢體委外送驗監管紀錄表、宜蘭縣警察局刑警大隊毒品
    犯罪嫌疑人尿液採驗作業管制紀錄各1 紙在卷可資相佐，足
    認被告任意性自白與事實相符，犯行堪予認定。
二、被告前因施用毒品案件，於89年9月30 日強制戒治執行完畢
    ，有臺灣高等法院被告前案紀錄表1 份在卷可參，被告本件
    施用毒品之犯行雖距前次強制戒治執行完畢釋放後已逾5 年
    ，然期間仍因施用毒品，先後為本院89年宜簡字第15、89年
    訴字第81號、92 年訴字第142號及臺灣高等法院92年上訴字
    第2050號判決判處有期徒刑以上之罪，是縱其本案施用毒品
    之犯罪時間距離先前強制戒治執行完畢釋放後已逾5 年，仍
    不合於毒品危害防制條例第20 條第3項所稱「五年後再犯」
    之規定，且因被告於5 年內屢次再犯，顯見其再犯率甚高，
    應逕依毒品危害防制條例第10條之規定處罰，始符立法本意
    ，是核被告所為係犯毒品危害防制條例第10條第1項、第2項
    之施用第一、二級毒品罪，其因施用而持有第一、二級毒品
    ，持有之低度行為應為施用之高度行為所吸收，不另論罪。
    起訴書犯罪事實欄雖載明：被告於97 年5月9日下午2時45分
    許往前回溯26小時（誤載為72小時）、96小時內之某時，施
    用海洛因及安非他命各1 次，認被告係分別施用第一、二級
    毒品，惟被告於本院審理時則陳稱：係將海洛因及安非他命
    一起摻入香菸內燃燒吸食等語，依卷內資料，尚難認被告所
    陳係屬虛偽，復無其他證據足以應證被告確係分別施用，應
    認被告係於97年5月9日下午2時45分許往前回溯26 小時內之
    某時同時施用第一、二級毒品，屬一行為觸犯上開二罪名，
    為想像競合犯，應從一重之施用第一級毒品罪處斷。被告前
    因竊盜、詐欺及施用毒品等案件，分別為本院95年易字第15
    3號、287號、訴字第22號判決判處有期徒刑8月、3月及1年2
    月確定，經本院96年聲減字第161號裁定有期徒刑11月15 日
    之應執行刑，於96年7月16 日縮刑期滿執行完畢，有臺灣高
    等法院被告前案紀錄表1份在卷可參，其受徒刑執行完畢，5
    年以內故意再犯本件有期徒刑以上之罪，為累犯，應加重其
    刑。爰審酌被告前即曾因施用毒品經觀察、勒戒、強制戒治
    及刑之制裁，再犯本件，顯無戒除毒癮之決心，自制能力不
    足，惟念被告施用毒品之犯行，係屬對其自身健康之戕害行
    為，對社會所造成之損害尚非直接，犯後坦認犯行，態度可
    稱良好及其本件犯行係同時施用2 種毒品等情狀，量處如主
    文所示之刑。
據上論斷，應依刑事訴訟法第273 條之1第1項、第299條第1項前
段，毒品危害防制條例第10條第1項、第2項，刑法第11條前段、
第55條前段、第47條第1項，判決如主文。
本案經檢察官張立言到庭執行職務。
中    華    民    國    97    年    8    月    29     日
                  刑事第二庭法  官  楊坤樵
以上正本證明與原本無異。
如不服本判決應於收受本判決後10日內向本院提出上訴書狀，並
應敘述具體理由。若未敘述理由者，應於上訴期間屆滿後20日內
向本院補提理由書狀(均須按他造當事人之人數附繕本)。
                            書記官  謝佩欣
中    華    民    國    97    年    8     月    29    日
附錄本案論罪科刑法條全文：
毒品危害防制條例第10條
施用第一級毒品者，處 6 月以上 5 年以下有期徒刑。
施用第二級毒品者，處 3 年以下有期徒刑。


司法院資訊處製作；財團法人民間司法改革基金會備份。
